臺灣士林地方法院刑事判決
110年度訴字第476號
公  訴  人  臺灣士林地方檢察署檢察官
被      告  陳俊奇

                    籍設新北市○○區○○路000○0號(新北&ZZZZ; &ZZZZ; &ZZZZ; &ZZZZ; &ZZZZ; &ZZZZ; &ZZZZ; &ZZZZ; &ZZZZ; &ZZZZ; &ZZZZ; &ZZZZ; &ZZZZ; ○○○○○○○○○)

上列被告因傷害等案件，經檢察官提起公訴（110年度偵字第668
5號），本院判決如下：
    主  文
陳俊奇犯傷害罪，處拘役拾伍日，如易科罰金，以新臺幣壹仟元
折算壹日。
被訴竊盜部分無罪。
    事  實
一、緣陳俊奇、黃一中於民國110年2月18日晚間9時19分許，因
    黃一中所有之極度乾燥廠牌之外套1件遭竊，而與當時身著
    同廠牌外套之陳俊奇發生爭執，黃一中乃撥打電話報警。詎
    陳俊奇於同日晚間9時22分許，在臺北市○○區○○○路00號前，
    因見黃一中接獲警方來電確認渠等所在位置，竟基於傷害及
    妨害他人行使權利之犯意，以徒手抓住黃一中之衣領及手腕
    ，阻止黃一中使用手機之強暴方式，妨害黃一中自由接聽電
    話之權利，並因而致黃一中受有前頸部及右側拇指擦傷等傷
    害。
二、案經黃一中訴由臺北市政府警察局北投分局報請臺灣士林地
    方檢察署檢察官偵查起訴。
    理  由
壹、有罪部分：
一、證據能力部分：
    按被告以外之人於審判外之陳述，雖不符刑事訴訟法第159
    條之1至第159條之4之規定，而經當事人於審判程序同意作
    為證據，法院審酌該言詞陳述或書面陳述作成時之情況，認
    為適當者，亦得為證據。又當事人、代理人或辯護人於法院
    調查證據時，知有第159條第1項不得為證據之情形，而未於
    言詞辯論終結前聲明異議者，視為有前項之同意，同法第15
    9條之5亦有明定。查，本件檢察官及被告陳俊奇就本判決下
    列所引被告以外之人於審判外陳述之證據能力均不予爭執，
    迄至言詞辯論終結，亦未對該等證據之證據能力聲明異議，
    本院審酌該等供述證據作成時，核無違法取證或其他瑕疵，
    認為以之作為本案之證據屬適當，自有證據能力。其餘資以
    認定被告犯罪事實之非供述證據，均查無違反法定程序取得
    之情形，依刑事訴訟法第158條之4反面規定，亦具證據能力
    。
二、事實認定部分：
　　訊據被告矢口否認有何傷害及強制犯行，辯稱：當天告訴人
    黃一中說他已經報警，但我聽起來告訴人並非是在跟警察通
    話，所以我向告訴人表示要聽看看對方是否為警察，但告訴
    人拒絕將手機給我，我就抓告訴人的右手，但我沒有抓告訴
    人衣領，告訴人所受傷害跟我沒有關係云云。經查：
㈠、就本案發生之經過，業經證人即告訴人迭於警詢、檢察官訊
    問及本院審理時證稱：我發現外套不見後，在附近騎車尋找
    外套，剛好看到被告在騎樓下穿著我的外套，我當下詢問被
    告是否拿走我的外套，被告說外套是他自己買的，我怕誤會
    他，所以有跟被告要手機號碼，但我撥打該手機號碼是空號
    ，被告就語無倫次，當場離開，我走路跟在被告後面，並且
    用手機報警。我為了要跟警察報告被告的位置，就邊打電話
    邊走，警察說他會回撥電話跟我聯絡。後來走到臺北市○○區
    ○○○路00號前時，警方有撥打我的電話，當我正要接聽時，
    被告就突然抓住我的衣領及右手腕，要搶我的手機；被告當
    時用左手抓住我的衣領，右手試圖去搶我的手機，但沒有搶
    到；傷害的部分，是我在打電話報警時，被告抓住我的衣領
    及右手腕，造成我的前頸部及右側姆指擦傷等語綦詳（見臺
    灣士林地方檢察署110年度偵字第6685號卷〔下稱偵卷〕第18
    頁、第88頁、本院卷二第80頁至第81頁），核其歷次就與被
    告當日衝突經過之過程所述，並無明顯矛盾齟齬之處，並有
    案發現場附近之監視器畫面翻拍照片附卷可證（見偵卷第27
    頁至第28頁），堪值採信。
㈡、又經本院職權調取當日之報案紀錄後，可證告訴人確有於110
    年2月18日晚上9時19分許，以其行動電話撥打110報案表示
    其外套遭竊，小偷在現場等語，嗣經臺北市政府警察局勤務
    指揮中心轉知轄區派出所派員前往處理，員警於同日9時25
    分抵達現場等情，有臺北市北投分局函覆之永明派出所110
    報案紀錄單在卷可查（見本院卷一第57頁）。再經本院當庭
    勘驗臺北市○○區○○○路0○0號對面設置之監視器錄影畫面，於
    畫面時間110年2月18日晚上9時22分33秒至44秒、晚上9時22
    分49秒至9時23分12秒間，均可見被告、告訴人於臺北市○○
    區○○○路00號前有肢體接觸及持續相互拉扯之動作，此有本
    院111年10月7日勘驗筆錄暨附件監視器畫面擷圖在卷可稽（
    見本院卷二第39頁至第40頁、第59頁至第64頁），並有上開
    監視器錄影畫面光碟扣案可證（光碟置於偵卷證物袋內）；
    而被告對於監視器畫面中之人確為其與告訴人乙節亦不否認
    （見本院卷二第40頁）。是經比對前述告訴人之報案時間及
    監視器畫面所示雙方拉扯之時間後，堪認告訴人所指被告在
    其與警方通話期間，為阻止其接聽電話，始徒手抓住其衣領
    及手腕等事實，應屬非虛，而堪採信。
㈢、被告雖於本院準備程序中辯稱：我只有拉告訴人的右手，沒
    有抓告訴人衣領云云（見本院卷二第39頁）。惟質之被告前
    於警詢及檢察官訊問時均一致自承：我有抓告訴人衣領等語
    （見偵卷第11頁、第68頁），足見被告就其是否有徒手抓告
    訴人衣領乙節，前後供述已有矛盾歧異，其嗣後改口否認，
    自無從逕採。再被告另辯稱告訴人受傷與其所為無關云云，
    然由告訴人所提振興醫療財團法人振興醫院110年2月18日診
    斷證明書所示（見偵卷第24頁），告訴人於本案案發後之同
    日晚間11時48分許，即至上開醫院急診就診，經診斷受有前
    頸部及右側拇指擦傷等傷害。審酌告訴人就診時間與本案發
    生時間甚為密接，傷害位置及型態亦與告訴人所指被告強制
    手段及身體部位相合，堪認告訴人所稱診斷證明書上所載前
    揭傷害係因被告徒手抓住其衣領及手腕等行為所致乙節，並
    非虛妄。而被告既為具備基本智識之成年人，其對於猛力拉
    扯對方之衣領、手腕，將肇致對方成傷之結果，自無不能預
    見之理，竟仍執意而為前開行為，顯見被告對於告訴人傷害
    結果之發生顯有認知，被告主觀上亦具有傷害之犯意甚明。
㈣、至被告雖聲請調閱告訴人之手機通聯紀錄，以證明告訴人當
    時並非在與警方通話云云（見本院卷二第85頁）。然經本院
    勾稽永明派出所110報案紀錄單所示之告訴人報案時間及現
    場監視器錄影畫面所示之本案發生時間後，已足認定告訴人
    於本案發生時確係與警方通話，業如前述。況告訴人當時通
    話對象為何人，均與被告有無以強暴之方式，妨害他人行使
    權利並致人成傷之犯罪構成要件無涉。而本院綜觀卷內證據
    ，已足認定被告犯傷害、強制犯行，業如前述，此部分事實
    已臻明確，被告所為此部分證據調查之聲請，核無調查之必
    要，併此敘明。
㈤、綜上所述，本案事證已明，被告所辯均無可採，其上開傷害
    、強制犯行堪可認定，應予依法論科。
三、論罪科刑部分：
㈠、核被告所為，係犯刑法第304條第1項強制罪及同法第277條第
    1項普通傷害罪。再被告為上開犯行之過程中，固有複數之
    拉扯、傷害等動作，然此等舉動均係於密接之時間及同一地
    點陸續所為，主觀上係基於單一之強制、傷害犯意，各舉動
    之獨立性甚為薄弱，依一般社會健全觀念難以強行區分為不
    同行為，在刑法評價上以視為數個舉動之接續施行，合為包
    括之一行為予以評價，較為合理，應屬接續犯，僅論以一罪
    。又被告以上開一接續行為，妨害告訴人之權利，又致告訴
    人受有前開認定之傷害，係以一行為同時觸犯數罪名，為想
    像競合犯，應依刑法第55條之規定，從重論以刑法第277條
    第1項之傷害罪。
㈡、按被告構成累犯之事實及應加重其刑之事項，均應由檢察官
    主張並具體指出證明之方法後，經法院踐行調查、辯論程序
    ，方得作為論以累犯及是否加重其刑之裁判基礎（最高法院
    刑事大法庭110年度台上大字第5660號裁定意旨參照）。本
    件檢察官主張被告前因加重竊盜案件，經臺灣新北地方法院
    判處有期徒刑6月確定，其於107年12月2日執行完畢出監後
    ，5年以內故意再犯本件有期徒刑以上之罪，應成立累犯等
    情，未據被告表示爭執，並有臺灣高等法院被告前案紀錄表
    在卷為證（見本院卷二第3頁至第22頁），足認檢察官主張
    被告成立累犯，固屬有據。惟審酌被告前案罪質與本案不同
    ，檢察官復未對於被告應依累犯規定加重其刑之事項，有所
    主張並具體指出證明方法，揆諸上開說明，即無從依累犯規
    定予以加重其刑；至於被告成立累犯之上述前科，應於量刑
    時予以審酌（詳後述）。
㈢、爰審酌被告前有多次因犯竊盜案件，而經法院判處罪刑確定
    之紀錄，有前述臺灣高等法院被告前案紀錄表在卷可查，堪
    認其素行非佳。並審酌被告僅因與告訴人間就外套遭竊一事
    有糾紛，不思克制情緒及理性處事，明知告訴人已報警處理
    ，竟不待警方到場，即率爾為本案犯行，所為侵害告訴人之
    身體及自由法益，誠屬不該，且其於本院審理過程中，雖一
    度與告訴人達成和解，並表示願意賠償告訴人損失，有本院
    和解筆錄1紙在卷可稽（見本院卷一第71頁至第72頁），然
    嗣後又改稱不願意賠償告訴人，並矢口否認犯行，難見悔意
    ；兼衡被告犯罪之動機、目的、手段、本案情節、告訴人傷
    勢及所受侵害程度，暨被告自陳高中畢業之智識程度，目前
    擔任看護，離婚，小孩已成年之家庭生活及工作狀況等一切
    情狀（見偵卷第8頁、本院卷二第92頁），量處如主文第1項
    所示之刑，並諭知易科罰金之折算標準。
貳、無罪部分：
一、公訴意旨另以：被告於110年2月18日晚間9時許，在臺北市○
    ○區○○路000號前，見告訴人所有之極度乾燥廠牌外套放置在
    機車坐墊上，無人看管，竟意圖為自己不法之所有，基於竊
    盜之犯意，徒手予以竊取，並將上開外套穿著在身上後離去
    。因認被告涉犯刑法第320條第1項之竊盜罪嫌等語。
二、按犯罪事實應依證據認定之，無證據不得認定犯罪事實，為
    刑事訴訟法第154條第2項所明定。次按事實認定，應憑證據
    ，如未能發現相當證據，或證據不足以證明，自不能以推測
    或擬制之方法，以為裁判基礎；再認定不利於被告之事實，
    須依積極證據，苟積極證據不足為不利於被告事實之認定時
    ，即應為有利於被告之認定，更不必有何有利之證據；雖然
    認定犯罪事實所憑之證據，不以直接證據為限，間接證據亦
    包括在內，但是無論直接或間接證據，其為訴訟上之證明，
    須達於通常一般人均不致有所懷疑，而得確信其為真實程度
    ，始得據為有罪認定。又檢察官就被告犯罪事實，應負舉證
    責任，並指出證明方法，刑事訴訟法第161條第1項定有明文
    。因此，檢察官對於起訴之犯罪事實，應負提出證據及說服
    之實質舉證責任。倘其所提出證據，不足為被告有罪之積極
    證明或其闡明證明方法，無從說服法官以形成被告有罪心證
    ，基於無罪推定原則，自應為被告無罪判決諭知（最高法院
    40年度台上字第86號、30年上字第816號、76年台上字第498
    6號、92年台上字第128號判例參照）。末告訴人之告訴，係
    以使被告受刑事訴追為目的，是其陳述是否與事實相符，仍
    應調查其他證據以資審認（最高法院52年台上字第1300號判
    例意旨參照）。是犯罪事實之成立除有告訴人之指述外，仍
    應調查其他證據以資審認；若無積極證據可得認定犯罪事實
    ，則應為有利於被告之認定。
三、本件公訴人認被告涉有上開竊盜罪嫌，無非係以被告之供述
    、告訴人之指述、現場監視錄影光碟及翻拍照片、查獲之外
    套照片、極度乾燥廠牌外套之網路列印資料、財政部北區國
    稅局桃園分局110年5月7日北區國稅桃園綜字第1102153642
    號函暨所附被告綜合所得稅各類所得資料清單及全國財產稅
    總歸戶查詢清單、法務部檢察書類查詢系統列印資料等為其
    主要論據。訊據被告堅決否認有何竊盜犯行，並辯稱：我沒
    有走到告訴人所稱外套失竊之地點，我身上穿的外套是我自
    己買的，該外套本來放在我的背包裡，我沒有偷告訴人之外
    套等語。經查：
㈠、告訴人於110年2月18日晚間9時許，將其所有之極度乾燥廠牌
    外套1件，放置於臺北市○○區○○路000號前人行道旁機車停放
    區之機車坐墊上，嗣為人竊取之事實，業據證人即告訴人迭
    於警詢及本院審理時證稱：我的外套是於110年2月18日晚間
    9時許，在臺北市○○區○○路000號前臺北護理大學公車停靠站
    旁之人行道機車停放區遭人偷走，當時我把外套放在我所騎
    乘之重機車坐墊上，就去一旁的UBike停靠站進行調度工作
    ，約晚間9時5分我就發現坐墊上的外套不見了等語（見偵卷
    第17頁至第18頁、本院卷二第79頁），此部分事實固堪認定
    。
㈡、又被告於110年2月18日晚間8時40分許自臺北市立圖書館石牌
    分館離開時，身上係穿著深藍色之長袖羽絨外套，身後揹著
    背包1個，此有臺北市立圖書館石牌分館監視器畫面擷圖1張
    在卷可稽（見偵卷第25頁），並為被告所是認（見偵卷第10
    頁），堪信為真實。嗣同日晚間9時3分至7分許，被告於臺
    北市○○區○○路000號附近騎樓下，將其原穿著之上開深藍色
    長袖羽絨外套，更換為極度乾燥廠牌之外套，亦為被告所不
    爭（見本院卷二第40頁），且經本院當庭勘驗上開騎樓對面
    之監視器畫面確認無訛，有本院111年10月7日勘驗筆錄及附
    件在卷可查（見本院卷二第39頁、第53頁至第58頁），並有
    被告為警查獲時之外觀照片2張及被告所著外套照片6張附卷
    可稽（見偵卷第29頁至第32頁），此部分事實亦堪認定。
㈢、公訴意旨雖指告訴人失竊之上開外套係為被告所竊取云云。
    惟查：
　1.綜觀卷存事證，並無系爭外套實際失竊地點即臺北護理大學
    公車停靠站旁人行道機車停放區附近之監視器畫面可供調查
    ，是並無直接證據可證明告訴人之外套係被告所竊取。並審
    酌告訴人發現被告穿著極度乾燥廠牌外套之地點係位於臺北
    市○○區○○路000號附近之騎樓，該址距告訴人所稱外套失竊
    地點約為650公尺，徒步行走尚須花費約8分鐘，此有GOOGLE
    地圖列印資料1紙附卷可查（見偵卷第63頁），堪認上開2地
    點距離並非甚近，是自無從單憑被告於告訴人所稱外套遭竊
    之密切時間，有將本來身上所穿著之深藍色長袖羽絨外套換
    裝為同廠牌外套乙節，即指係被告竊取告訴人所有之外套。
    況證人即告訴人亦於本院審理時自陳：我當下沒有辦法確認
    被告穿著的外套是不是我的衣服，因為那件衣服不是我買的
    ，是我母親幫我買的，所以我沒辦法提供購買紀錄；我在警
    察局沒有說看到被告偷我的外套，當下我是說我看到被告穿
    類似我的外套；我告被告是因為傷害，我一開始只是禮貌性
    的問被告是不是他拿走我的外套而已等語（見本院卷二第81
    頁至第82頁），而告訴人既無從提出購買紀錄、失竊外套之
    照片或其他客觀資料，以證明其失竊外套之顏色、尺寸或其
    他外觀樣式，是尚難僅憑告訴人之單一指述，遽謂被告所著
    之外套與告訴人失竊之外套確為同一，而逕指被告有公訴意
    旨所指之竊盜犯行。
　2.公訴意旨雖另提出財政部北區國稅局桃園分局110年5月7日
    北區國稅桃園綜字第1102153642號函暨所附被告綜合所得稅
    各類所得資料清單及全國財產稅總歸戶財產查詢清單、法務
    部檢察書類查詢系統列印資料（見偵卷第76頁至第80頁、第
    42頁至第52頁），以證明被告於本案發生前後，並無固定所
    得及資產，及其前曾犯多次竊盜犯行等節。惟前揭國稅局函
    覆之相關財稅資料，充其量僅足認定被告於107年至109年並
    無向稅捐稽徵機關申報所得，及其名下並無登記不動產、車
    輛或其他投資財產，要與被告是否涉犯本案竊盜犯行並無直
    接關連。又被告縱前有竊盜之前科紀錄，亦不足以作為被告
    本案竊盜犯行之認定依據。是依公訴意旨所提之前揭事證，
    均難認定本件犯行係被告所為，自無從以刑法竊盜罪責相繩
    。
四、綜上所述，本件依公訴人所提證據，尚不足使本院就公訴意
    旨所示被告竊盜犯行達於通常一般之人均不致有所懷疑，而
    得確信其為真實之程度，屬不能證明被告犯罪，揆諸前開說
    明，自應為被告無罪之諭知。
據上論斷，應依刑事訴訟法第299條第1項前段、第301條第1項，
判決如主文。
本案經檢察官黃德松提起公訴，檢察官林聰良到庭執行職務。
中　　華　　民　　國　　111 　年　　11　　月　　23　　日
                  刑事第七庭  審判長法  官  李育仁
                                    法  官  吳佩真
                                    法  官  林靖淳
以上正本證明與原本無異。
如不服本判決應於收受送達後 20 日內向本院提出上訴書狀，並
應敘述具體理由。其未敘述上訴理由者，應於上訴期間屆滿後20
 日內向本院補提理由書 (均須按他造當事人之人數附繕本 )「
切勿逕送上級法院」。
因疫情而遲誤不變期間，得向法院聲請回復原狀。
                                    書記官  周佳誼
中　　華　　民　　國　　111 　年　　11　　月　　28　　日

附錄論罪科刑法條全文：
中華民國刑法第277條
傷害人之身體或健康者，處五年以下有期徒刑、拘役或五十萬元
以下罰金。
犯前項之罪，因而致人於死者，處無期徒刑或七年以上有期徒刑
；致重傷者，處三年以上十年以下有期徒刑。
中華民國刑法第304條
以強暴、脅迫使人行無義務之事或妨害人行使權利者，處三年以
下有期徒刑、拘役或九千元以下罰金。
前項之未遂犯罰之。